# 请教各位大侠关于其他综合收益转回

提问人：紫薯妹么么哒 时间：2018-09-08 21:21:24
请教下各位大侠，权益性工具指定为，以公允价值计量且其变动计入其他综合收益，在处置时其他综合收益直接转入留存收益。想请教下，还有哪些其他综合收益也是直接转入留存收益，不通过损益？非常感谢各位的大神

回答人：chenyiwei
目前还有以下几项： 1 、重新计量设定受益计划净负债或净资产导致的变动 2 、按照权益法核算的在被投资单位以后会计期间不能重分类进损益的其他综合收益中所享有的份额 3 、对固定资产、无形资产采用重估值计量模式下形成的重估值盈余（仅限IFRS下）

提问人：dxnb123 时间：2018-09-20 13:47:44
陈老师，这里的其他综合收益转入留存收益的金额指的是处置时点累计的其他综合收益余额，还是截止到处置时期初的其他综合收益余额，当年计入其他综合收益的金额处置时怎么处理。

回答人：chenyiwei
处置时点累计的其他综合收益余额。当年计入其他综合收益的金额也在相关资产处置时一并转入留存收益。